---
title: "Actividad 6"
author: "Natalia da Silva"
date: "1/4/2018"
output: pdf_document
---

```{r setup, include=FALSE}
knitr::opts_chunk$set(echo = TRUE)
```


# Ejercicio 1

1. Crear una  nuevo repositorio en GitHub llamado Actividad 6.

2. Crear un proyecto de RStudio y conectarlo con su nuevo repositorio en GitHub

3. Abrir un archivo de Rmarkdown que compile a pdf con la solución de la Actividad 6, puede usar como base el .Rmd que está disponible en EVA. 

4. Realizar el primer `commit` y `push` con la Actividad 6 en su nuevo repositorio de GitHub (sólo el .Rmd).


# Ejercicio 2
Cargar la librería `tidyverse` y con los datos `mpg` usar las funciones que vimos de `dplyr` para  transformar los datos de la siguiente forma. 

1. Seleccionar el conjunto de autos del 2008 que tienen `hwy` mayor a 31. ¿Cuantos autos son?

2. Seleccionar el conjutno de autos que tienen `cty` igual a 9 ó hwy es mayor a 90. ¿Cuantos autos son? 

3. Selecciona la variable `displ` y `hwy`

4. Seleccioná desde la variable `trans` hasta la variable `hwy`

5. Crear una nueva variable que transforme  `hwy` (millas por galón) en litros/100 km 
Primero tenés que saber la conversión de galones a litros y de millas a kilómetros

`1 gallón = 3.78541 litros`

`1 milla = 1.60934 km`

\newpage

\centering Estudiante: Emiliano Barone

\raggedright

#Ejercicio 2

##Parte 1

```{r, results=T, warning=F, message=F}
require(ggplot2)
require(dplyr)
filter(mpg, year==2008, hwy>31)
```

Son 6 autos los que cumplen esas condiciones

##Parte 2

```{r}
filter(mpg, cty==9 | hwy>90)
```
 
Son 5 autos los que cumplen esas condiciones

\newpage

##Parte 3

```{r}
select(mpg, displ, hwy)
```

##Parte 4

```{r}
select(mpg, trans:hwy)
```

\newpage

##Parte 5


```{r}
mpg= mutate(mpg, hwy_n = ((1/hwy) * (3.785)*(62.150)))
select(mpg, hwy, hwy_n)
```

\newpage

#Ejercicio 3

##Parte 1

```{r}
require(productplots)
happy %>%
  group_by(sex, age, happy)%>%
  summarise(happy_n=n())%>%
  mutate(happy_percent=happy_n/sum(happy_n))
```

\newpage


##Parte 2

```{r}
happy%>%
  filter(!is.na(happy)) %>% 
  group_by(happy, year) %>% 
  summarise(happy_n= n()) %>% 
  mutate(happy_percent = happy_n /  sum(happy_n) * 100) %>%
  ggplot(aes(x = year, y = happy_percent, colour = happy)) + 
  geom_point()+
  labs(x="Año", y="Porcentaje")
```


\newpage

##Parte 3

```{r}
happy%>%
  filter(!is.na(happy), sex=="female")%>%
  ggplot()+ 
  geom_bar(aes(x = as.character(year), fill = happy), position = "fill")+
  coord_flip()+
  ggtitle("Sexo Femenino")+
  labs(x="Año", y="Porcentaje")

happy%>%
  filter(!is.na(happy), sex=="male")%>%
  ggplot()+ 
  geom_bar(aes(x = as.character(year), fill = happy), position = "fill")+
  ggtitle("Sexo Masculino")+
  coord_flip()+
  labs(x="Año", y="Porcentaje")

```

\newpage

##Parte 4

```{r}
happy%>%
  filter(!is.na(happy), !is.na(age))%>%
  ggplot(aes(x = age, colour=happy))+ 
  geom_freqpoly()+
  facet_wrap(~sex)
```

\newpage

##Parte 5

```{r}
levels(happy$marital)= c("Casado", "Nunca casado", "Divorciado", "viudo", "Separado")

happy%>%
  filter(!is.na(happy), !is.na(marital))%>%
  ggplot(aes(x = marital, fill=happy))+ 
  geom_bar(position = "fill")+
  coord_flip()+
  labs(x="Estado Civil", y="Cantidad de observaciones")

levels(happy$finrela)=c("Muy debajo del promedio", "Debajo del promedio", "Promedio", "Encima del promedio", "Muy por encima del promedio")

happy%>%
  filter(!is.na(happy), !is.na(finrela))%>%
  ggplot(aes(x = finrela, fill=happy))+ 
  geom_bar(position = "fill")+
  coord_flip()+
  labs(x="Estado financiero", y="Cantidad de observaciones")
```

\newpage

##Parte 6






